【裁判字號】    94,易,1750
【裁判日期】    950331
【裁判案由】    竊盜
【裁判全文】
臺灣板橋地方法院刑事判決              94年度易字第1750號
公  訴  人  臺灣板橋地方法院檢察署檢察官
被      告  甲○○
上列被告因竊盜案件，經檢察官提起公訴（94年度偵字第11955
號）暨移送併辦（94年度偵字第18670 號），本院合議庭裁定適
用簡式審判程序，判決如下：
    主  文
甲○○共同連續攜帶兇器竊盜，處有期徒刑壹年貳月。扳手壹支
、扣案之工業用剪刀、剪刀、活動扳手、螺絲起子、尖尾起子各
壹支、手套壹副、鑰匙壹支，均沒收之。
    事  實
一、甲○○與年約30餘歲、綽號「阿明」之成年男子，意圖為自
    己不法之所有，基於竊盜他人財物之概括犯意及犯意聯絡，
    先後為下列加重竊盜行為：
（一）、甲○○與阿明於民國（下同）94年1 月15日晚間11時許
        ，見丁○○所有、車號8A─8725號自小客車停放於臺北
        縣三重市永福國小旁，無人看管，二人竟萌生竊取車內
        財物之犯意聯絡，由阿明持自有之金屬材質、可供兇器
        使用之扳手1 支，進入上開車輛內部，竊取財物；甲○○則在旁把風。2 人共竊得丁○○所有之汽車後座座椅
        1 座、汽車音響1 臺、數位音箱1 個、儀表板1 個、方
        向盤1 個、C 柱拉桿1 個、後行李箱拉桿1 個、汽油調
        節筏1 個、重低音喇叭2 個、機油4 瓶。嗣甲○○於94
        年1 月17下午3 時許，將上開竊得贓物，連同自有車號
        CK─2463號自小客車，交與位於臺北縣三重市○○○路
        62號巨寶汽車保養廠維修安裝，為丁○○發覺，報警究
        辦。經警於94年1 月17日下午4 時20分許，在巨寶汽車
        保養廠查獲前揭失竊贓物，而偵知上情。
（二）、甲○○與阿明承前竊盜概括犯意，二人基於竊盜之犯意
        聯絡，由甲○○攜帶阿明所有、金屬材質、可供兇器使
        用之剪刀1 把，阿明則攜自有金屬材質可供兇器使用之
        工業用剪刀1 把、活動扳手、螺絲起子、尖尾起子、及
        手套1 副為作案工具，於94年7 月12日凌晨至2 時35分
        許，為下列加重竊盜行為：
    １、94年7 月12日凌晨零時左右，在臺北縣三重市○○○路
        428 巷7 弄49號前（起訴書誤載為41號前），見丙○○
        所有，停放於該處之8D─4931號（起訴書誤載為2B─79
        23號）自小貨車，無人看管，有機可趁，遂由阿明攜帶
        上述工業用剪刀等可供兇器使用之器具，進入車內，竊
        取財物，甲○○則在旁把風。二人共得手行車電腦1 臺
        。
    ２、94年7 月12日凌晨約零時20餘分左右，在臺北縣三重市
        ○○○路428 巷7 弄37號前，見庚○○所有停放於該處
        之Z5─4888號（起訴書誤載為8E─8068號）自小貨車，
        無人看管，有機可趁，遂由阿明攜帶上開可供兇器使用
        之工業用剪刀等工具，進入車內，竊得財物，甲○○在
        旁把風。二人共得手庚○○所有之行車電腦1 臺、ATL
        （CD─206）汽 車音響1 臺（起訴書漏載竊得汽車音響
        1 臺）。
    ３、94年7 月12日凌晨零時40餘分左右，在臺北縣三重市○○○路315 巷16弄2 號前，見乙○○所有、停放於該處
        之2B─7923號（起訴書誤載為Z5─4888號）自小貨車，
        無人看管，見有機可趁，遂由甲○○攜可供兇器使用之
        剪刀1 把，進入車內行竊，而阿明則在旁把風。二人共
        竊得行車電腦1 臺、汽車測速器1 臺（起訴書漏載竊得
        汽車測速器1 臺）得手。
    ４、94年7 月12日凌晨1 時10分左右，在臺北縣中正北路38
        0 巷14號前，見戊○○所有、停於該處之8E─8068號（
        起訴書誤載為8D─4931號）自小貨車，無人看管，認有
        機可趁，遂由甲○○持上開剪刀1 把，進入車內行竊，
        阿明則在旁把風。二人共竊得行車電腦1 臺。
    ５、94年7 月12日凌晨2 時35分許，在臺北縣三重市○○街
        217 巷4 弄口（起訴書誤載為217 巷12號前），見己○○所有、停放該處之HV─1288號自小客車無人看管，有
        機可趁，遂由阿明攜帶上開工業用剪刀等工具，進入車
        行竊，甲○○則在旁駕駛車號CK─2463號自小客車把風
        。不料，尚未得手之際，為己○○發覺有異，阿明與甲○○兩人分途逃離現場。惟甲○○於94年7 月12日凌晨
        5 時50分左右，在駕駛上開CK─2463號自小客車，在臺
        北縣三重市○○○路508 巷口為警捕獲，並扣得阿明所
        有供犯本件竊盜案所使用之上開工業用剪刀、剪刀、活
        動扳手、螺絲起子、尖尾起子、手套，及竊得之前揭行
        車電腦4 臺、汽車音響、汽車測速器各1 臺，而偵知上
        情。
（三）、甲○○與阿明承前竊盜他人財物之概括犯意，於94年10
        月22日凌晨零時左右，在臺北縣三重市○○○路○ 段5
        巷口，見鄭昭勇所有、車號4477─DV號自小客車，停放
        該處，無人看管，遂由阿明持自有鑰匙1 把，進入車內
        發動車輛，甲○○在旁把風方式，合力竊得上揭汽車1
        臺得手。嗣由甲○○將上開汽車，改懸自有車號CK─24
        63號車牌而使用。迨至94年10月22日凌晨1 時許，甲○○駕駛前揭自小客車，行經臺北縣三重市○○○路131
        號前，為警查獲，並扣得上開汽車及阿明所有供本件竊
        案使用之鑰匙1 支。
二、案經臺北縣政府警察局三重分局報請臺灣板橋地方法院檢察
    署檢察官偵查起訴暨移送併辦。本院行準備程序時，甲○○
    先就被訴事實為有罪之陳述，經告知簡式審程序之旨，並聽
    取當事人意見後，裁定進行簡式審判程序。
    理  由
一、訊據被告甲○○於本院行準備程序及審理時，就上開竊盜犯
    行供認不諱（詳參本院95年3 月1 日準備程序筆錄、簡式審
    判筆錄），且被告於警詢時亦供認曾為犯罪事實欄一（二）
    ３、４、５之竊盜犯行（詳參臺灣板橋地方法院94年度偵字
    第11955 號卷第7 頁、第8 頁94年7 月12日警詢筆錄），復
    有證人即被害人丁○○、丙○○、庚○○、乙○○、戊○○
    、辛○○（車主鄭昭勇之弟）分別指訴遭竊如事實欄所示之
    車內財物等語，及證人即被害人己○○遭竊車內行車電腦未
    遂之情節等語（臺灣板橋地方法院檢察署94年度偵字第2111
    號卷第19頁94年1 月17日警詢筆錄、第11955 號卷第12頁、
    第18頁、第19頁、第21頁、第22頁、第15頁、第10頁94年7
    月12日警詢筆錄、第18670 號13頁94年10月22日警詢筆錄）
    ；又在巨寶汽車保養廠工作之曾瑞宏及證人張進展均證言：
    被告將被害人丁○○失竊之汽車後座座椅、汽車音響、數位
    音箱、儀表板、方向盤、C 柱拉桿、後行李箱拉桿、汽油調
    節筏、重低音喇叭、機油連同自有車號CK─2463號送巨寶汽
    車保養廠裝修等語（詳參臺灣板橋地方法院94年度偵字第21
    11號卷第22頁、第24頁94年1 月17日警詢筆錄），並有共犯
    阿明所有、供犯本件事實欄（二）竊盜案所用之工業剪刀、
    剪刀、活動扳手、螺絲起子、尖尾起子各1 支與手套1 副，
    及供犯本件事實欄（三）竊盜罪行所用之鑰匙1 支扣案可證
    。另有被害人丁○○、丙○○、庚○○、乙○○、戊○○、
    證人辛○○出具之贓物認領保管單各1 件及扣案物品照片可
    佐，足見被告前開不利於己之自白，與事實相符，堪可信實
    。雖被告曾於警詢或檢察官訊問時否認為事實欄一（一）、
    （二）１、２及（三）之竊盜犯行，惟與前揭積極證據有悖
    ，顯係諉卸之詞，不足採信。事證明確，被告犯行洵堪認定
    ，應依法論科。
二、按被告甲○○與阿明為事實欄一（一）、（二）之竊盜犯行
    時，分別攜帶金屬材質、質堅銳利，客觀上對人體造成危害
    ，可供兇器使用之扳手、工業用剪刀、剪刀、活動扳手、螺
    絲起子、尖尾起子，是被告甲○○所為上開犯行，係犯刑法
    第321 條第1 項第3 款之攜帶兇器竊盜罪（事實欄一（一）
    、（二）１、２、３、４）及同法第2 項、第1 項第3 款之
    攜帶兇器竊盜未遂罪（事實欄一（二）５）；而被告與阿明
    所為事實欄一（三）之竊盜犯行，係犯刑法第320 條第1 項
    之竊盜罪。被告與阿明所為上開竊盜犯行，有犯意聯絡及行
    為分擔，應論共同正犯。被告所為前述竊盜犯行，時間緊接
    ，手法相似，所犯係構成要件相同之罪，顯係基於概括犯意
    反覆為之，應論以連續犯之裁判上一罪，並加重其刑。被告
    所為事實（三）之竊盜行為，雖未據起訴，惟與已起訴部分
    ，有連續犯之裁判上一罪關係，且經檢察官移請併辦，本院
    自應併予審理。爰審酌被告犯罪動機、目的、手段、次數、
    攜帶兇器竊盜對社會安全造成危害程度、被害人損失財物價
    值、及其犯罪後曾坦承犯行等一切情狀，認公訴人具體求刑
    有期徒刑1 年6 月，尚嫌過重，量處如主文所示之刑。至扣
    案屬共犯阿明所有，供犯本件事實欄一（二）竊盜犯行所用
    之工業用剪刀、剪刀、活動扳手、螺絲起子、尖尾起子、手
    套1 副與事實欄一（三）竊盜犯行所用鑰匙1 支，及雖未扣
    案、但無證據證明已滅失、屬共犯阿明所有，供被告與阿明
    為事實欄一（一）之竊盜犯行所用之扳手1 支，均依刑法第
    38 條 第1 項第2 款之規定沒收之。
據上論斷，應依刑事訴訟法第273 條之1 第1 項、第299 條第1
項前段，刑法第28條、第56條、第321 條第1 項第3 款、第38條
第1 項第2 款，罰金罰鍰提高標準條例第1 條前段，判決如主文
。
本案經檢察官陳銘祥到庭執行職務。
中    華    民    國    95    年    3     月    31    日
                  刑事第十二庭  法  官  高玉舜
以上正本證明與原本無異
如不服本判決應於送達後10日內向本院提出上訴狀
                                書記官  田世杰
中    華    民    國    95    年    3     月    31    日
附錄本案論罪科刑法條全文：
中華民國刑法第320 條 (普通竊盜罪、竊佔罪)
意圖為自己或第3 人不法之所有，而竊取他人之動產者，為竊盜
罪，處五年以下有期徒刑、拘役或五百元以下罰金。
意圖為自己或第 3 人不法之利益，而竊佔他人之不動產者，依前
項之規定處斷。
前二項之未遂犯罰之。
中華民國刑法第321條
犯竊盜罪而有左列情形之一者，處六月以上、五年以下有期徒刑
：
一  於夜間侵入住宅或有人居住之建築物、船艦或隱匿其內而犯
    之者。
二  毀越門扇、牆垣或其他安全設備而犯之者。
三  攜帶兇器而犯之者。
四  結夥三人以上而犯之者。
五  乘火災、水災或其他災害之際而犯之者。
六  在車站或埠頭而犯之者。
前項之未遂犯罰之。


司法院資訊處製作；財團法人民間司法改革基金會備份。
